【裁判字號】    97,消債更,1589
【裁判日期】    971229
【裁判案由】    更生事件
【裁判全文】
臺灣板橋地方法院民事裁定          97年度消債更字第1589號
聲  請  人  甲○○
代  理  人  張金盛律師
上列聲請人因消費者債務清理事件，聲請更生，本院裁定如下：
    主  文
聲請人甲○○自中華民國九十七年十二月二十九日下午四時起開
始更生程序。
本件得由司法事務官進行更生程序。
    理  由
一、按法院開始更生程序之裁定，應載明其年、月、日、時，並
    即時發生效力；又法院裁定開始更生或清算程序後，得命司
    法事務官進行更生或清算程序，消費者債務清理條例第45條
    第1 項、第16條第1 項前段分別定有明文。
二、本件聲請意旨略以：聲請人目前債務總金額為新臺幣（下同
    ）2,542,965 元，有不能清償債務之情事，在消費者債務清
    理條例施行前，曾於民國96年間依照中華民國銀行公會會員
    辦理消費者金融案件無擔保債務協商機制，與最大債權金融
    機構安泰商業銀行成立協商，每期應繳之協商金額為25,746
    元；惟聲請人協商後係由配偶協助分期付款及負擔家庭費用
    ，長期下來，配偶已無法忍受而於97年7 月搬出自住，雙方
    分居，目前協議離婚中，聲請人缺少配偶協助，已無法繼續
    履行每月協商金額以及與荷蘭銀行個別協商每月償還2,955
    元之債務，而該事由非可歸責於聲請人所致；此外，聲請人
    無擔保或無優先權之債務總額未逾12,000,000元，復未經法
    院裁定開始清算程序或宣告破產，爰向本院聲請裁定開始更
    生程序等語。經查，聲請人所主張之上開事實，業據其提出
    與所述相符之財政部臺北市國稅局93年度營利事業所得稅結
    算申報核定通知書、清算前資產負債表、財產及收支狀況說
    明書、分居協議書、在職證明、勞工保險卡、臺灣電力公司
    電費通知及收據、中華電信股份有限公司繳費通知、新海瓦
    斯股份有限公司收費通知單（收據）、臺灣自來水股份有限
    公司水費（含代徵費用）通知及收據、臺北縣政府稅捐稽徵
    處地價稅繳款書、附條件買賣合約、福灣企業利息攤銷表、
    承諾書、汽車燃料使用費繳納通知書、臺北榮民總醫院門診
    醫療費用明細收據、臺北市立聯合醫院醫療費用收據、協議
    書、債權人清冊、財團法人金融聯合徵信中心當事人綜合信
    用報告書、安泰商業銀行三聯式存入憑條、荷商荷蘭銀行分
    期還款協議條件確認通知書、郵政劃撥儲金存款收據、戶籍
    謄本、95年度及96年度綜合所得稅各類所得資料清單、財政
    部臺北市國稅局財產歸屬資料清單、建築改良勿所有權狀、
    土地所有權狀、土地及建物登記謄本、臺灣土地銀行存摺類
    存款憑條為證；本件復查無債務人有消費者債務清理條例第
    6 條第3 項、第8 條或第46條各款所定駁回更生聲請之事由
    存在，則聲請人聲請更生，應屬有據，爰依首揭規定，裁定
    如主文。
中    華    民    國    97    年    12    月    29    日
                  民事第三庭    法  官  王瑜玲
上為正本係照原本作成
本件不得抗告
本裁定已於民國97年12月29日下午4 時公告。
中    華    民    國    97    年    12    月    29    日
                                書記官  黃美雲


司法院資訊處製作；財團法人民間司法改革基金會備份。
